【裁判字號】    97,抗,458
【裁判日期】    970529
【裁判案由】    本票裁定
【裁判全文】
1臺灣臺北地方法院民事裁定               97年度抗字第458
號
抗  告  人  乙○○
相  對  人  上海商業儲蓄銀行股份有限公司
法定代理人  甲○○
上列當事人間本票裁定事件，抗告人對於中華民國97年4月29日
本院97年度票字第16458號裁定提起抗告，本院裁定如下：
    主  文
抗告駁回。
抗告程序費用新臺幣壹仟元由抗告人負擔。
    理  由
一、相對人於原審聲請意旨略以：伊執有抗告人於民國96年3月
    22日簽發，票面金額新台幣（下同）640萬元，付款地在台
    北市，約定利息按年利率2.95％計算，未載到期日，並免除
    作成拒絕證書之本票一紙（下稱系爭本票），經伊於97年3
    月23日經提示僅獲償部分票款，尚有6,153,960元未受償。
    爰依票據法第123條規定，聲請裁定就上開未付票款本息許
    可強制執行等語。
    原審就系爭本票640萬元其中之6,153,960元及自97年3月23
    日起算之約定利息裁定准許強制執行。
二、抗告意旨略以：伊為案外人洪文正對相對人640萬元借款之
    清償，將伊所有坐落於臺北市○○區○○段3小段235地號之
    土地、門牌號碼台北市文山區○○○路○段340號8樓之房屋
    設定抵押權並簽發系爭本票1紙予相對人以為擔保。然洪文
    正就其所負之借款皆有按期繳款，並無違約之情；洪文正既
    無違約之情，相對人即不得向伊主張保證之責任，則原審准
    許相對人為強制執行之聲請，即屬不當，應予廢棄云云。
三、按執票人向本票發票人行使追索權時，得聲請法院裁定後強
    制執行，票據法第123條定有明文。又本票執票人，依票據
    法第123條規定，聲請法院裁定許可對發票人強制執行，係
    屬非訟事件，此項聲請之裁定，及抗告法院之裁定，僅依非
    訟事件程序，以審查強制執行許可與否，並無確定實體上法
    律關係存否之效力，如發票人就票據債務之存否有爭執時，
    應由發票人提起確認之訴，以資解決，殊不容於裁定程序中
    為此爭執，最高法院57年台抗字第76號、56年台抗字第714
    號著有判例可資參照。
四、經查，相對人主張之事實，業據提出系爭本票1紙為證，並
    為抗告人所不爭執，而原審就系爭本票為形式上之審查，認
    其已具備本票各項應記載事項，合於票據法第120條規定，
    屬有效之本票，乃裁定准許強制執行，並無不合。抗告人稱
    洪文正就其借款並無違約，則相對人即不得向伊主張保證之
    責任等情，縱為屬實，亦係實體法上之爭執，揆諸上開說明
    ，應由抗告人提起確認之訴，以資解決，不得於非訟事件程
    序中為此爭執，抗告法院亦不得予以審究。從而，抗告為無
    理由，應予駁回。
五、據上論結，本件抗告為無理由，依非訟事件法第46條、第21
    條第2項、第24條第1項、民事訴訟法第495條之1第1項、第4
    49條第1項、第78條，裁定如主文。
中    華    民    國    97    年    5     月    29    日
                  民事第四庭審判長法  官  劉坤典
                                  法  官  匡  偉
                                  法  官  黃柄縉
以上正本係照原本作成
如不服本裁定，僅得於收受本裁定正本送達後10日內，以適用法
規顯有錯誤為理由，向本院提出再抗告狀，（須附繕本一份及繳
納再抗告裁判費新台幣1,000元），並經本院許可後始可再抗告
中    華    民    國    97    年    5     月    29    日
                                  書記官  王黎輝


司法院資訊處製作；財團法人民間司法改革基金會備份。
